# 求助陈版主，融资费用的判断

提问人：liuweisheng 时间：2019-12-24 08:05:06
我的提问：A 公司融资 3 亿， 10 年，利率 4.9%（银行 5 年以上基准利率 4.9%），支付融资费用 6000 万（以购买银行不良资产，并委托出售资产方代收，代收款与代理费相抵的形式）；就这个贷款而言，利息按基准贷款利率能否算公允？
如果 6000 万需要分摊，是计入其他流动资产吗，损益科目是财务费用吗？
陈版回复：如果这部分不良资产的最终可收回金额估计为零，或者难以估计，且单独看购买不良资产这一交易不具有商业实质，只有和取得贷款的交易结合起来看才有商业实质，则认为这 6000 万元本质上是预付的利息，即实际获得的融资额为 2.4 亿元。因此，该 6000 万元应借记“长期借款——利息调整”，在借款期内按实际利率法摊销，作为对各期利息支出的调整。
如果不良资产清收回部分款项的，可以作为投资收益处理。
我的追问：这里的 6000 万为什么不能理解为融资服务费，一次性计入管理费用呢，谢谢老师解惑。

回答人：chenyiwei
该负债属于以摊余成本计量的金融负债，故其交易手续费应计入金融负债的初始计量金额。
《企业会计准则第 22 号——金融工具确认和计量（ 2017 年修订）》第三十三条：企业初始确认金融资产或金融负债，应当按照公允价值计量。对于以公允价值计量且其变动计入当期损益的金融资产和金融负债，相关交易费用应当直接计入当期损益；对于其他类别的金融资产或金融负债，相关交易费用应当计入初始确认金额。但是，企业初始确认的应收账款未包含《企业会计准则第 14 号——收入》所定义的重大融资成分或根据《企业会计准则第 14号——收入》规定不考虑不超过一年的合同中的融资成分的，应当按照该准则定义的交易价格进行初始计量。
交易费用，是指可直接归属于购买、发行或处置金融工具的增量费用。增量费用是指企业没有发生购买、发行或处置相关金融工具的情形就不会发生的费用，包括支付给代理机构、咨询公司、券商、证券交易所、政府有关部门等的手续费、佣金、相关税费以及其他必要支出，不包括债券溢价、折价、融资费用、内部管理成本和持有成本等与交易不直接相关的费用。